【裁判字號】    90,毒抗,42
【裁判日期】    900205
【裁判案由】    戒治
【裁判全文】
臺灣高等法院臺南分院刑事裁定        九十年度毒抗字第四二號  Ａ
      抗  告  人  甲  ○  ○
右列抗告人甲○○因毒品危害防治條例案件，不服臺灣台南地方法院中華民國八十九
年十二月廿七日裁定（八十九年度毒聲字第三七一六號）提起抗告，本院裁定如左：
      主      文
抗告駁回。
      理      由
一、抗告意旨略以：抗告人於觀察勒戒期間，經尿液檢驗已無呈陽性反應，原審竟以
    台灣台南看守所附設勒戒所民國（下同）八十九年十二月十四日南所勒證字第八
    九一五一九號證明書，裁定抗告人應令入戒治處所施以強制戒治一年，然上開證
    明書，僅係經心理醫師簡單詢問抗告人基本資料為其依據。此草率行徑裁定抗告
    人施以強制戒治一年，於法不合。又抗告人於八十九年五月十八日為警查獲後，
    已經由原審法院裁定應送抗告人至勒戒處所觀察、勒戒處分。茲原審法院又以上
    開證明書裁定抗告人令入戒治處所施以強制戒治一年，將抗告人一罪二判。原審
    法院裁定，讓抗告人覺得矛盾，為此提起本件抗告云云。
二、按犯毒品危害防治條例第十條之罪者，檢察官應先將被告送勒戒處所觀察、勒戒
    ，其期間不得逾一月。經觀察、勒戒後，有繼續施用毒品之傾向者，由檢察官聲
    請法院裁定令入戒治處所施以強制戒治，其期間為一年。毒品危害防制條例第二
    十條第一項、第二項分別定有明文。
三、抗告人前因非法施用毒品案件，經原裁定法院以八十九年度毒聲字第三二六九號
    裁定應送勒戒虎所觀察、勒戒，觀察、勒戒結果，經台灣台南看守所附設勒戒處
    所，認抗告人有繼續施用毒品傾向；有台灣台南地方法院檢察署八十九年毒偵字
    第二七一○號卷在案可憑及台灣台南看守所附設勒戒處所抗告人「有無繼續施用
    毒品傾向證明書」乙份在卷可稽。則原裁定法院依法裁定抗告人應令入戒治處所
    施以強制戒治一年，依法核無不合，要無一罪二判情事。另抗告人在臺灣台南看
    守所附設之勒戒所經觀察抗告人勒戒之情形，評分為五十九分，且因抗告人「具
    毒品前科四筆，槍械前科二筆，社會功能不良，有違社會安寧和諧秩序，繼續施
    用毒品傾向高」等語，顯示抗告人缺乏戒除動機，始判定抗告人有繼續施用毒品
    之傾向，有前開「有無繼續施用毒品傾向證明書」在卷可稽，顯已有相當依據，
    方為上開判定無疑。抗告意旨所執情節，難以推翻上開勒戒所觀察、勒戒後所為
    「有繼續施用毒品傾向」判定。故本件抗告，為無理由，應予駁回。
四、據上論斷，應依刑事訴訟法第四百十二條裁定如主文。
中    華    民    國      九十      年      二      月        五        日
                                  臺灣高等法院臺南分院刑事第五庭
                                      審判長法官  茆    臺    雲
                                            法官  蔡    長    林
                                            法官  董    武    全
右正本證明與原本無異。
不得再抗告。
                                      法院書記官  黃    全    忠
中    華    民    國      九十      年      二      月        七        日


司法院資訊處製作；財團法人民間司法改革基金會備份。
